臺灣臺南地方法院刑事判決　　　　　　 100年度訴字第1236號
公　訴　人　臺灣臺南地方法院檢察署檢察官
被　　　告　劉顯忠
指定辯護人　王正明律師
上列被告因違反槍砲彈藥刀械管制條例案件，經檢察官提起公訴
（100 年度偵字第9856號），本院判決如下：
    主  文
劉顯忠犯非法寄藏可發射子彈具殺傷力之槍枝罪，處有期徒刑參
年陸月，併科罰金新臺幣伍萬元，罰金如易服勞役，以新臺幣壹
仟元折算壹日；扣案之可發射子彈具殺傷力之改造手槍壹支（含
彈匣壹個，槍枝管制編號0000000000號）沒收。
    事  實
一、劉顯忠明知非經中央主關機關許可，不得持有或寄藏槍砲彈
    藥刀械管制條例第4條第1項第1、2款所示可發射金屬或子彈
    具有殺傷力之各式手槍、子彈，竟基於持有、寄藏具殺傷力
    之改造手槍及子彈之犯意，未經許可，於民國100年1月間某
    日，在其臺南市○區○○路2段547巷28號10樓之5 住處，自
    姓名年籍不詳綽號「小龍」之成年男子收受具殺傷力之仿
    BERETTA改造手槍1支（含彈匣1個、槍枝管制編號000000000
    0號）及非制式子彈1 顆（起訴書誤載為3顆，公訴檢察官已
    當庭更正，該顆子彈於鑑驗時試射擊發而不復存在）後，置
    於上揭住處藏放。嗣於100年7月11日上午9時12 分，經警持
    本院核發之搜索票至劉顯忠前揭住處搜索，扣得上開改造手
    槍1支及非制式子彈1顆，而知上情。
二、案經行政院海岸巡防署南部地區巡防局移送臺灣臺南地方法
    院檢察署檢察官偵查起訴。
    理  由
一、證據能力部分：
  (一)被告劉顯忠於警詢、偵查及本院審理時之自白，並非出於強
    暴、脅迫、利誘、詐欺、疲勞訊問、違法羈押或其他不正之
    方法所得，具有任意性，且核與事實相符，依刑事訴訟法第
    156條第1項規定自有證據能力。
  (二)扣案之改造手槍1支及非制式子彈1顆，係屬物證，均非供述
    證據，不受傳聞法則之限制，經核亦無違法取得之情形，具
    有證據能力。
  (三)內政部警政署刑事警察局100年8月24日刑鑑字第1000092950
    號鑑定書1份（見臺灣臺南地方法院檢察署100年度偵字第98
    56號偵查卷宗第23、24頁），為檢察機關概括授權由司法警
    察官就扣案槍彈送鑑定，係屬刑事訴訟法第206條第1項、第
    208條第1項所為之鑑定，屬刑事訴訟法第159條第1項所稱之
    「除法律有規定者外」之例外情形，亦具證據能力。
二、上開事實，業據被告劉顯忠坦承不諱，且扣案之槍彈經送內
    政部警政署刑事警察局鑑定結果，認送鑑仿貝瑞塔手槍1 枝
    （槍枝管制編號0000000000號），係改造手槍，由仿BERETT
    A 廠84型半自動手槍製造之槍枝，換裝土造金屬槍管而成，
    擊發功能正常，可供擊發適用子彈，具殺傷力；送鑑子彈1
    顆，係非制式子彈，由金屬彈殼組合直徑9.0mm 金屬彈頭而
    成，經試射，可擊發，具殺傷力等情，有前揭內政部警政署
    刑事警察局鑑定書乙件在卷可證，從而，上開扣案之改造手
    槍1支（含彈匣1個，槍枝管制編號0000000000號）及非制式
    子彈1 顆，可認均具殺傷力無誤，被告所為自白與事實相符
    ，應可採信。本案事證已臻明確，被告犯行堪以認定，應依
    法論科。
三、論罪科刑：
  (一)槍砲彈藥刀械管制條例係將「持有」與「寄藏」為分別之處
    罰規定，則單純之「持有」，固不包括「寄藏」，但「寄藏
    」之受人委託代為保管，其保管之本身所為之「持有」，既
    係「寄藏」之當然結果，法律上自宜僅就「寄藏」行為為包
    括之評價，不應另就「持有」予以論罪，最高法院74年度台
    上字第3400號判例參照。核被告所為，係違反槍砲彈藥刀械
    管制條例第8條第4項之非法寄藏可發射子彈具殺傷力之槍枝
    罪、同法第12條第4 項之非法寄藏子彈罪。被告以一寄藏之
    行為，同時觸犯非法寄藏可供發射子彈具有殺傷力之改造手
    槍罪及非法寄藏子彈罪，為想像競合犯，應依刑法第55條之
    規定，從一較重之非法寄藏可發射子彈具殺傷力之槍枝罪處
    斷。爰審酌被告未經許可，非法持有具有殺傷力之改造手槍
    ，對社會治安潛藏重大危害，行為實屬不當，惟念其未曾持
    以實際危害他人，所生危害尚微，暨其平日從事業務員工作
    ，每月收入約新臺幣2萬元，學歷僅國中畢業，復參以犯後
    坦承犯行，態度尚可等一切情狀，量處如主文所示之刑，並
    就罰金部分諭知易服勞役之折算標準，以示懲儆。
  (二)又扣案之改造手槍1支（含彈匣1個、槍枝管制編號00000000
    00號），係槍砲彈藥刀械管制條例第4條第1項第1 款所稱之
    槍砲，依同條例第5 條之規定，非經中央主管機關許可不得
    製造、販賣、運輸、持有及轉讓，係違禁物，應依刑法第38
    條第1項第1 款規定宣告沒收。至扣案之非制式子彈1顆，雖
    認具有殺傷力，惟於鑑驗過程中經試射擊發業已滅失，此有
    內政部警政署刑事警察局鑑定書及扣押物品清單（見本院卷
    第28頁）在卷可佐，剩餘之彈殼已失其子彈違禁物之性質，
    爰不予宣告沒收，附此敘明。
四、公訴意旨另以：被告劉顯忠前因竊盜及妨害性自主案件，分
    別經本院及臺灣高等法院臺南分院以90年度易字第1990號、
    91年度上訴字第614 號判決各判處有期徒刑10月及4 年6 月
    確定，上開之罪接續執行，於99年12月23日假釋出監，甫於
    100年6月2日保護管束期滿執行完畢，於上開犯行執行完畢5
    年內再犯本件犯行，為累犯，應依刑法第47條第1項規定，
    加重其刑等語。
  (一)惟按累犯之成立，以曾受有期徒刑之執行完畢，或受無期徒
    刑或有期徒刑之一部執行而赦免後，5 年以內再犯有期徒刑
    以上之罪為要件，故犯罪行為如在徒刑執行完畢之前，無從
    認其對於刑罰反應力薄弱，即與累犯之要件不合，無刑法第
    47條之適用（最高法院70年度台上字第1521號判決要旨參照
    ）。
  (二)查被告固有上開刑之執行完畢之紀錄，有臺灣高等法院被告
    前案紀錄表在卷可按；又查本件被告寄藏具殺傷力槍彈之期
    間係100 年1 月間某日起至同年7 月11日止，已如前述，被
    告上開寄藏具殺傷力槍彈之行為雖為繼續犯，但其於實施寄
    藏行為時，犯罪即已成立，故其犯罪行為在上開徒刑執行完
    畢之前（即假釋中）即已成立，依上開說明，無從認定其對
    刑罰反應力薄弱，與累犯之要件不合，自難論以累犯，併予
    敘明。
據上論斷，應依刑事訴訟法第299條第1項前段，槍砲彈藥刀械管
制條例第8條第4項、第12條第4項，刑法第11條前段、第42 條第
3項前段、第55條、第38條第1項第1款，判決如主文。
本案經檢察官薛雯文到庭執行職務。
中    華    民    國   100    年    12    月    21    日
                  刑事第三庭  審判長法  官  卓穎毓
                                    法  官  曾子珍
                                    法  官  施介元
以上正本證明與原本無異。
如不服本判決應於收受本判決後10日內向本院提出上訴書狀，並
應敘述具體理由。其未敘述上訴理由者，應於上訴期間屆滿後20
日內向本院補提理由書狀（均須按他造當事人之人數附繕本）「
切勿逕送上級法院」。
                                    書記官  周怡青
中    華    民    國   100    年    12    月    21    日
附錄本判決論罪科刑法條
槍砲彈藥刀械管制條例第8條第4項
未經許可，持有、寄藏或意圖販賣而陳列第1項所列槍枝者，處3
年以上10年以下有期徒刑，併科新臺幣700萬元以下罰金。
槍砲彈藥刀械管制條例第12條第4項
未經許可，持有、寄藏或意圖販賣而陳列子彈者，處5年以下有
期徒刑，併科新台幣300萬元以下罰金。